臺灣桃園地方法院刑事判決　　　　　　　　94年度易字第85號
公　訴　人　臺灣桃園地方法院檢察署檢察官
被　　　告　乙○○　男　32歲.
上列被告因竊盜案件，檢察官提起公訴（93年度偵字第15726 號
），被告於準備程序認罪，本院合議庭裁定由受命法官獨任進行
簡式審判程序，本院判決如下：
    主  文
乙○○結夥三人以上而竊盜，累犯，處有期徒刑捌月。扣案之鑰
匙壹把沒收。
    事  實
一、乙○○前因施用毒品案件，經本院於民國九十年八月二十一
    日，以九十年度訴字第一一七○號判決，處有期徒刑一年二
    月確定，嗣於九十二年十二月三十日假釋付保護管束，甫於
    九十三年八月二十三日保護管束期滿執行完畢（構成累犯）
    。詎猶不知悔改，竟再結夥甘能俊、甲○○共三人（後二人
    俟到案後另行審結），共同基於意圖為自己不法所有之犯意
    聯絡及行為分擔，於九十三年九月二十五日凌晨二時許，共
    同在桃園縣楊梅鎮○○街三八七巷三八一號旁，見丁○所有
    之車牌號碼ＢＫ—二八六○號自用小貨車停於該處，遂由甲○○提供自備之鑰匙一支，並與甘能俊負責在旁把風，由乙○○徒手以該鑰匙竊得上開車輛後，得手後供渠等代步之用
    。三人旋即駕駛上開車輛，於同日凌晨五時二十分許，踰越
    安全設備侵入桃園縣楊梅鎮高榮里北高山頂一鄰二十七之三
    號由丙○○經營之「政龍資源回收站」內停車（侵入住宅部
    分未據告訴），準備竊取回收場內之廢鐵之際，適警車巡邏
    發現，乙○○當場為警查獲，並扣得渠等作案所用鑰匙一把
    ，甘能俊及甲○○則趁隙逃逸。
二、案經桃園縣政府警察局楊梅分局移送臺灣桃園地方法院檢察
    署檢察官偵查後起訴。
    理  由
一、本件被告乙○○所犯係死刑、無期徒刑、最輕本刑為三年以
    上有期徒刑以外之罪，其於準備程序中就被訴事實為有罪之
    陳述，經法官告知簡式審判程序之旨，並聽取公訴人、被告
    之意見後，依刑事訴訟法第二百七十三條之一第一項規定，
    經本院合議庭裁定，由受命法官獨任進行簡式審判程序，並
    為審理判決，合先敘明。
二、上開犯罪事實，業據被告乙○○於警詢、檢察官偵訊及本院
    審理時，對於上開犯罪時、地竊盜之事實均坦承不諱。經查
    ：
  (一)被告上揭犯行，核與被害人丁○、丙○○於警詢中指訴情節
    相符，乙○○等三人所竊取之車牌號碼ＢＫ—二八六○號自
    用小貨車，業經被害人丁○簽據領回，並有贓物認領保管單
    一紙及該車照片四張附卷可稽。此外，並有彼等三人作案所
    用之鑰匙一把，亦有臺灣桃園地方法院檢察署九十三年度保
    管字第五四四三號扣押物品清單一紙在卷可參。
  (二)乙○○等三人於竊得上開自小貨車後，隨即轉往上揭資源回
    收場準備竊取廢鐵，渠等三人雖於夜間駕車踰越安全設備進
    入該回收場，惟並非侵入該廠內辦公室，是尚不構成「於夜
    間侵入住宅或有人所在之建築物而犯竊盜罪」之情形；且渠
    等三人甫進入該回收場內停車，旋因警車巡邏經過發現而無
    法下手行竊，僅屬預備行為，依刑法第三百二十條規定，不
    處罰預備犯（詳下述）。
  (三)被告乙○○上揭自白，核與卷內積極證據相符，洵堪採信，
    是被告確有本件編號一之加重竊盜行為，事證明確，犯行堪
    以認定，應予依法論科。
三、按二人以上共同實施犯罪之行為者，皆為共同正犯；共同正
    犯不限於事前有所協議，即於行為當時有共同之犯意聯絡者
    ，亦屬之，且其表示之方法，不限於明示通謀，即其相互間
    有默示之合致者，亦無不可；如就構成犯罪事實之一部，已
    參與實施，即屬共同正犯。再共同正犯間，非僅就自己實施
    之行為負其責任，並在犯意聯絡之範圍內，對於其他共同正
    犯所實施之行為，亦應共同負責（最高法院三十年上字八七
    ０號、第一二四０號、第一七八一號、三十二年上字第一九
    ０五號、七十三年台上字第二三六四號判例參照）。又以自
    己共同犯罪之意思，參與實施犯罪構成要件以外之行為，均
    為共同正犯，大法官會議釋字第一０九號著有明文。且我國
    刑法第三百二十一條第一項第四款「結夥三人以上竊盜」之
    罪，屬於學理上所謂之「必要共犯」之一種，亦認其為共同
    正犯，應適用刑法第二十八條（同院二十六年渝上字第一二
    八五號判例意旨、第八十一年度第五次刑事庭決議(二)參照）
    。本件被告乙○○於檢察官偵訊時坦承與甲○○、甘能俊等
    人，因為要去偷載廢鐵需要車子，乃一致決議前往竊取附表
    編號一所列自小貨車，由甲○○提供自備之鑰匙，而由被告
    下手供其行竊，甲○○及甘能俊則在一旁把風等語，依上開
    說明，渠等三人係屬結夥三人以上而犯竊盜罪，均屬共同正
    犯。
四、核被告乙○○所為，係犯刑法第三百二十一條第一項第四款
    之加重竊盜罪。被告與甲○○、甘能俊結夥三人，就上開竊
    盜犯行，具有犯意聯絡及行為分擔，依刑法第二十八條，均
    應論以共同正犯。又被告乙○○前因施用毒品案件，經本院
    以九十年度訴字第一一七○號判決，處有期徒刑一年二月確
    定，嗣於九十二年十二月三十日假釋付保護管束，甫於九十
    三年八月二十三日保護管束期滿執行完畢，此有臺灣高等法
    院被告全國前案紀錄表、臺灣桃園地方法院檢察署刑案資料
    查註紀錄表各一件在卷可考，其於有期徒刑執行完畢後，五
    年以內再犯本件有期徒刑以上之罪，依刑法第四十七條規定
    ，為累犯，應依法加重其刑。爰審酌被告甫受有期徒刑執行
    完畢，竟再犯之，仍難收刑罰之效，暨其犯罪之動機、目的
    、手段，犯罪時所受之刺激及其品行、生活狀況、智識程度
    為國中畢業、犯罪所生之損害，自小貨車價值約五萬元，及
    犯罪後坦承犯行，態度尚可等一切情狀，量處如主文所示之
    刑，以資懲儆。至扣案之鑰匙一把，為共同被告甲○○所有
    供本件被告等人犯罪所用之物，業據被告供述在卷，依刑法
    第三十八條第一項第二款規定，併應宣告沒收之。
五、公訴意旨另以：被告乙○○與甲○○、甘能俊等三人復於附
    表編號二所示之時、地，侵入由丙○○經營之「政龍資源回
    收站」內，準備竊取該回收場內之廢鐵時，嗣為警巡邏發現
    而未遂，甘能俊、甲○○二人趁隙逃逸，因認被告乙○○等
    三人涉犯共同連續竊盜罪嫌等語。經查：
  (一)按刑事訴訟法上所謂認定犯罪事實之證據，係指足以認定被
    告確有犯罪行為之積極證據而言，該項證據自須適合於被告
    犯罪事實之認定，始得採為斷罪資料。如未能發現相當證據
    ，或證據不足以證明，自不能以推測或擬制之方法，以為裁
    判之基礎。又刑事訴訟上證明之資料，無論其為直接或間接
    證據，均須達於通常一般人均不致有所懷疑，而得確信其為
    真實之程度，始得據為有罪之認定，若其關於被告是否犯罪
    之證明未能達到此一程度，而有合理性懷疑之存在，致使無
    法形成有罪之確信，根據「罪證有疑，利於被告」之證據法
    則，即不得遽為不利被告之認定，此分別有最高法院二十九
    年上字第三一０五號、四十年臺上字第八六號、七十六年臺
    上字第四九八六號等判例可資參照。次按，未遂罪指已著手
    於犯罪之實行而不遂，或不能生犯罪之結果者而言，所謂著
    手指實行犯意，尚未達於犯罪既遂之程度，與著手以前所為
    之準備行為，迥乎不同。再預備行為與未遂犯之區別，以已
    未著手於犯罪之實行為標準，所謂著手，即指犯人對於犯罪
    構成事實開始實行而言，其在開始實行前所為之預備行為，
    不得謂為著手，自無成立未遂犯之餘地。再刑法第三百二十
    一條之竊盜罪，為第三百二十條之加重條文，自係以竊取他
    人之物為其犯罪行為之實行，至該條第一項各款所列情形，
    不過為犯竊盜罪之加重條件，如僅著手於該項加重條件之行
    為而未著手搜取財物，仍不能以本條之竊盜未遂論處（最高
    法院二十年上字第八二三號、二十一年非字第九七號、二十
    五年非字第一六四號、二十七年滬上字第五四號等判例、八
    十三台上字第二０七二號判決意旨參照）。
  (二)本件公訴人指訴被告有上揭附表二所示之連續竊盜犯行，無
    非僅以被告之警詢自白，資為論據。被告於警詢時固坦承：
    準備竊取該回收場廢鐵，沒想到警方發現，所以沒有竊取成
    功等語，惟其同日警詢時已有辯稱：伊等竊車後再於上開時
    、地去回收場，欲向老闆娘借錢，突遇警察巡邏見狀，伊與
    林、甘二人就四散逃逸，而伊躲在暗處被警方查獲，林、甘
    二人則逃逸無蹤；以及（伊等）於九十三年九月二十五日五
    十二十分許剛進去，就遇上警車等語明確（偵卷第一二頁反
    面參照）觀之，被告等三人於進入該回收場內停車時，即為
    警巡邏發現，尚未就特定標的物著手行竊。
  (三)再共犯甘能俊於檢察官偵訊時亦辯稱：伊等人再要去回收場
    偷鐵，已經到回收場門口，伊等一下車，巡邏車經過，伊等
    緊張，就跑給警察追，才被查獲等語（偵卷第四十頁參照）
    ，核與被害人丙○○於警詢時指稱：伊當時與先生正在回收
    場辦公室內睡覺，不知道有人開車進入回收場內，是警方查
    獲嫌犯（乙○○）後敲門，伊才醒來發覺警方查獲竊嫌，伊
    不知道犯嫌為何會在伊回收場等語（偵卷第二一頁反面參照
    ），印證相符，是被告乙○○等三人僅止於非法侵入該回收
    場內停車（侵入住宅部分未據告訴），即被巡邏警車經過發
    現而無法下手，已臻明確，揆諸上述，雖其意在「準備竊取
    廢鐵」，惟開始實行竊前所為之預備行為，難謂已著手於竊
    盜犯罪構成事實之開始實行，尚不得謂為「著手」，自無成
    立未遂犯之餘地。此外，並無其他積極證據足資證明被告有
    所指犯行，為此，此部分應屬罪證不足。惟公訴人亦認此部
    分與上揭論罪部分，有連續犯之裁判上一罪關係，爰不另為
    無罪之諭知，附此敘明。
六、據上論斷，應依刑事訴訟法第273 條之1 第1 項、第299 條
    第1 項前段，刑法第28條、第321 條第1 項第4 款、第47條
    ，罰金罰鍰提高標準條例第1 條前段，判決如主文。
本案經檢察官張啟聰到庭執行職務。
中　　華　　民　　國　　94　　年　　3 　　月　　31　　日
                      刑事第四庭    法　官　李昆南
上列正本證明與原本無異。
如不服本判決，應於送達後10日內，以書狀敘明理由，向本院提
出上訴狀（應附繕本）。
                                    書記官　郭中明
中　　華　　民　　國　　94　　年　　3 　　月　　31　　日
附本案論罪科刑法條：
刑法第321條第1項第4款（加重竊盜罪）
犯竊盜罪而有左列情形之一者，處六月以上、五年以下有期徒刑
：
  四  結夥三人以上而犯之者。
